臺灣桃園地方法院民事裁定
111年度司繼字第2200號
聲  請  人  陽信商業銀行股份有限公司

法定代理人  陳勝宏  


被  繼承人  陳淑慧(亡)


關  係  人
即受選任人  趙興偉律師

上列聲請人聲請選任被繼承人陳淑慧遺產管理人事件，本院裁定
如下：
    主      文
選任趙興偉律師為被繼承人陳淑慧之遺產管理人。
准對被繼承人陳淑慧（女，民國00年00月00日出生、民國110年1
2月23日死亡，國民身分證統一編號：Z000000000號，生前最後
住所：桃園市○○區○○路○段0000巷0號四樓）大陸地區以外之繼承
人為承認繼承之公示催告。
被繼承人陳淑慧之大陸地區以外之繼承人，應自本公示催告公告
於司法院網站之日起壹年內向本院陳報承認繼承，如不於公示期
限內陳報承認繼承時，被繼承人之遺產於大陸地區之繼承人依法
繼承、清償債權並交付遺贈物後，如有賸餘，歸屬國庫。
聲請程序費用由被繼承人陳淑慧之遺產負擔。
    理      由
一、按先順序繼承人均拋棄其繼承權時，由次順序之繼承人繼承
    ，其次順序繼承人有無不明或第四順序之繼承人均拋棄其繼
    承權者，準用關於無人承認繼承之規定。次按繼承開始時，
    繼承人之有無不明，而無親屬會議或親屬會議未於1個月內
    選定遺產管理人者，利害關係人得聲請法院選任遺產管理人
    ，並由法院依公示催告程序，定6個月以上之期限，公告繼
    承人，命其於期限內承認繼承，此觀民法第1176條第6項、
    第1177條、第1178條規定自明。
二、本件聲請意旨略以：被繼承人陳淑慧於民國（下同）109年1
    2月8日起陸續向聲請人借款總額為新臺幣（下同）3,980,00
    0元，並提供其所有桃園市○○區○○路○段0000巷0號四樓房地
    設定第一、二順位抵押權予聲請人做為借款之擔保，卻僅繳
    至110年12月8日即未再清償，迭催無著。詎料被繼承人於11
    0年12月23日死亡，然其法定繼承人均已拋棄繼承權，又無
    親屬會議於一個月內選定遺產管理人，致聲請人無法對遺產
    行使權利。為確保聲請人之權利，以利聲請執行名義，爰依
    法請求選任被繼承人之遺產管理人等語。
三、經查，聲請人主張之上開事實，業據其提出借款契約、動用
    申請書、桃園市○○區○○段000地號與桃園市○○區○○段0000○號
    之他項權利證明書、土地、建築改良物抵押權設定契約書、
    被繼承人之除戶戶籍謄本、繼承系統表、司法院家事事件公
    告查詢資料等件影本為證，且被繼承人之法定繼承人均已拋
    棄繼承或於繼承開始前死亡等情，經本院依職權調閱本院11
    1年度司繼字第232號卷宗查明屬實，堪信聲請人之主張為真
    實。次查，被繼承人死亡迄今已逾民法第1177條所定一個月
    期間，仍無親屬會議選任之遺產管理人向本院陳明，此有本
    院索引卡查詢資料在卷可稽。準此，堪認被繼承人所遺財產
    處於無人管領之狀態，是以，本件確有為被繼承人所遺財產
    指定遺產管理人之必要。又聲請人推薦為被繼承人遺產管理
    人之趙興偉律師為執業之律師，已具狀表示同意擔任本件遺
    產管理人，此有聲請人提出之律師證書影本與同意書在卷可
    稽，本院考量聲請人推薦之趙興偉律師係執業律師，具有相
    當之法律專業知識與能力，應可期其能忠實執行搜索被繼承
    人之債權人、受遺贈人，清償債權或交付遺贈物或有繼承人
    承認繼承或遺產歸屬國庫時，為遺產之移交等事務，並能公
    正客觀執行遺產管理人職務，要不致有利害偏頗之虞，而足
    以保障聲請人利益及期程序之公正與公信，且聲請人並稱如
    有不足清償報酬費用時，願支付遺產管理人之報酬及必要費
    用等語，此亦有本院訊問筆錄在卷足憑。是以，本院認聲請
    人請求選任關係人趙興偉律師為本件遺產管理人應屬適當，
    且與法律規定相合，應予准許，並依法為公示催告。
四、依家事事件法第127條第4項之規定，裁定如主文。
五、如不服本裁定，應於送達後10日內向本院提出抗告狀，並應
    繳納抗告費新臺幣1,000元。
中　　華　　民　　國　　111 　年　　12　　月　　13　　日
                   家事法庭司法事務官　蔡淑蘭
以上正本係照原本作成。